臺灣高等法院臺南分院民事裁定
110年度勞上更一字第1號
聲  請  人
即 上訴 人  許瑞麟  
上列聲請人因與相對人即被上訴人王孟真即鴻久企業社間請求確
認僱傭關係存在等事件，聲請裁定停止訴訟程序，本院裁定如下
：
    主  文
聲請駁回。
    理  由
一、本件聲請意旨略以：聲請人對相對人提起請求確認僱傭關係
    存在等事件之訴訟，現經本院110年度勞上更一字第1號審理
    中。聲請人前向財團法人法律扶助基金會臺南分會（下稱法
    扶臺南分會）聲請獲准法律扶助，惟嗣經法扶臺南分會作成
    終止法律扶助之決定（下稱系爭決定），聲請人已依法提起
    行政救濟，為免聲請人之訴訟權益受損，爰聲請裁定停止本
    件訴訟程序等語。
二、按裁定停止訴訟程序，須有法定停止原因，始得為之，此觀
    民事訴訟法第173條及第181條至第185條規定即明。經查：
  ㈠聲請人雖以前揭事由，聲請裁定停止本件訴訟程序，並提出
    電子陳情信件及勞動部民國110年9月17日勞動關3字第11000
    93201號書函為憑（見本院卷第275、281、303頁）。惟查，
    依聲請人提出之上開文件資料觀之，僅可認聲請人曾於110
    年9月14日依行政程序法第168條規定，向主管機關勞動部提
    出陳情，難認其就系爭決定已依法循序提起行政救濟。　　
  ㈡其次，聲請人前經法扶臺南分會准予提供本件訴訟代理及辯
    護之法律扶助，惟嗣經該會以聲請人無正當理由，不配合扶
    助律師關於訴訟進行之分析，以及證據調查之聲請，徒憑己
    見要求扶助律師為相關無益之訴訟舉措，並對扶助律師有不
    尊重專業之行為，認無繼續扶助之必要，乃作成終止法律扶
    助之系爭決定，並於110年4月30日將該決定通知書及覆議申
    請書送達至聲請人位於臺南市○○區○○路0段000巷0弄00號之
    住所，已據聲請人之母親收受無誤。惟聲請人並未於法定期
    間提起覆議，系爭決定已告確定等情，有法扶臺南分會110
    年9月16日法扶南字第1100002001號函檢附該會變動審查後
    通知受扶助人（勞動部委託案件－終止扶助）通知書及中華
    郵政掛號郵件收件回執等文件資料在卷可稽（見本院卷第28
    9至293頁）。又聲請人對於法扶臺南分會之系爭決定，亦查
    無向勞動部提起訴願之相關資料，此亦有勞動部110年9月23
    日勞動法訴一字第1100094016號函在卷可查（見本院卷第29
    7頁）。從而，聲請人主張其已就系爭決定提起行政救濟云
    云，要難採信。
　㈢綜上所述，本件訴訟程序並無前開法定停止原因，聲請人聲
    請裁定停止本件訴訟程序，於法無據，不應准許，爰裁定如
    主文。
中　　華　　民　　國　　110 　年　　10　　月　　4 　　日
                  勞動法庭      審判長法　官  藍雅清

                                      法　官  黃瑪玲

                                      法　官  張季芬
上為正本係照原本作成。
如對本裁定抗告，須於本裁定送達後10日內向本院提出抗告狀（
須附繕本），並應繳納抗告費新臺幣1千元。
中　　華　　民　　國　　110 　年　　10　　月　　4 　　日

                                      書記官  郭馥萱